臺灣高等法院臺中分院交通法庭裁定　　　　　　　九十三年度交抗字第六○七號
　　抗　告　人
　　即受處分人　甲○○
右列抗告人因違反道路交通管理處罰條例案件，不服中華民國九十三年六月二十八日
臺灣彰化地方法院裁定（九十三年度交聲字第一五六號）提起抗告，本院裁定如左：
    主      文
抗告駁回。
    理      由
一、抗告意旨略以：抗告人即受處分人甲○○因違反道路交通管理處罰條例案件，對
    於交通部公路總局臺中區監理所彰化監理站九十三年二月二十六日所為之處分（
    彰監五字第駕裁六四—ＺＧ0000000號裁決書），聲明異議，彰化地方法
    院裁定將原處分撤銷云云並無異議。但原裁定對抗告人九十三年三月十日聲請異
    議狀中另外提出之未及收到違規事項等六件（彰監五字第駕裁六四—ＺＣ000
    0000號、六四—ＺＥ0000000號、六四—ＺＣ0000000號、六
    四—ＺＤ0000000號、六四—ＺＨ0000000號、六四—ＺＢ000
    0000號裁決書）」並未有所裁示，為此提起本件抗告，敬請  鈞院對此「六
    件」裁決書一併予以裁定等語。
二、本件原裁定略以：受處分人甲○○於民國九十二年三月十二日九時三十九分許，
    駕駛其所有之車牌號碼六Ｅ—一四五八號自小客車行經國道三號南向一二六公里
    處，因當時行車速度為一一七公里，逾越一○○公里速限已達十七公里，遂為警
    掣單告發，有違規照片一幀附卷可參，且受處分人對於該超速違規事實亦無爭執
    ，但其戶籍地址，已於前開舉發違規通知單送達前之九十二年三月二十八日即遷
    入彰化縣員林鎮○○里○○街一六六巷十二號，此有法務部戶役政連結作業系統
    遷徙紀錄資料及個人基本資料附卷可稽，則舉發機關於辦理前揭公示送達前，顯
    已得悉受處分人原有住所查無此址之事實，此觀卷附舉發單退件移送清冊上退件
    原因之記載至明，乃原舉發機關未盡查證之責，遽為公示送達，該公示送達與行
    政程序法規定之要件不合，所為公示送達自不生法律效力，受處分人辯稱並未收
    受前揭違規舉發通知單，其異議理由應屬可採，爰將原處分予以撤銷，併依道路
    交通管理處罰條例第三十三條第一項、第六十三條第一項第一款規定諭知罰鍰三
    千元，並記違規點數一點在案。
三、經查：本件抗告人就原審法院所為之前開裁定，並無不服之意，而只請求本院針
    對其前於原審異議狀中所提出，除右揭「六四－ＺＧ0000000號」以外之
    其餘「六件裁決書」併予以裁定云云。然原審法院對於彰監五字第駕裁六四—Ｚ
    Ｃ0000000號、六四—ＺＥ0000000號、六四—ＺＣ000000
    0號、六四—ＺＤ0000000號、六四—ＺＨ0000000號、六四—Ｚ
    Ｂ0000000等「六件裁決書」並未審理，該部分之違規事實顯不在本院審
    理範圍之內，而僅生抗告人是否向原審聲請補充裁判之問題，本院並無法就原審
    未經裁定之事項併予審理，本件抗告仍屬無理由，應予駁回。
四、據上論斷，應依道路交通案件處理辦理辦法第二十六條，刑事訴訟法第四百十二
    條，裁定如主文。
中      華      民      國      九十三     年     九      月   二十九   日
                                臺灣高等法院臺中分院交通法庭
                                    審判長法  官  林  榮  龍
                                          法  官  江  錫  麟
                                          法  官  謝  說  容
右正本證明與原本無異。
不得再抗告。
                                          書記官  金  珍  華
中      華      民      國      九十三     年     十      月     一     日
                                                                        Ｒ
